# 求教陈版，实务中无形资产非专利技术减值测试问题

提问人：ding8082359 时间：2019-12-16 08:05:14
公司账面有无形资产-非专利技术 600 万元，这部分无形资产除非自身可以直接转让且有合理可确定的市场交易价格信息，如何进行减值测试？如果在多项收入中可以应用到，能否按照这些合同收入确认现金流以及哪些事项作为现金流出？能否将公司整体作为一个资产组进行减值测试？

回答人：chenyiwei
建议首先根据对相关业务生产流程、管理模式等的分析，合理划分资产组，考虑该项非专利技术与哪些固定资产等结合使用，生产哪些产品，据此将其合理归入资产组，根据所属资产组的未来现金流量现值预测等方式测算其可收回金额。